【裁判字號】    90,易,926
【裁判日期】    900627
【裁判案由】    違反著作權法
【裁判全文】
臺灣桃園地方法院刑事判決                            九十年度易字第九二六號
    公  訴  人  臺灣桃園地方法院檢察署檢察官
    被      告  甲○○
右列被告因違反著作權法案件，經檢察官提起公訴（九十年度偵字第七三一號），本
院判決如左：
    主  文
甲○○連續以明知為侵害著作權之物意圖營利而交付之方法侵害他人之著作權，處有
期徒刑陸月。如易科罰金，以參佰元折算壹日。緩刑肆年。
扣案如附表一所示之盜版音樂光碟片壹仟零壹拾捌片、如附表二所示之盜版錄音帶壹
佰捲、如附表三所示之盜版影音光碟片玖拾捌片，均沒收。
    事  實
一、甲○○明知年籍姓名不詳綽號「阿安」之成年男子所批售，實際數目均不詳之音
    樂光碟片、錄音帶係屬未經合法授權，由不詳之人擅自重製，分係侵害滾石國際
    音樂股份有限公司、華納國際音樂股份有限公司、上華國際企業股份有限公司、
    福茂唱片音樂股份有限公司、科藝百代股份有限公司、新力哥倫比亞音樂股份有
    限公司、博德曼股份有限公司、豐華唱片股份有限公司、環球國際唱片股份有限
    公司、艾迴股份有限公司、魔岩唱片股份有限公司等十一家公司（下稱滾石等十
    一家公司）著作權之物；該「阿安」所批售數目不詳之影音光碟片亦係未經合法
    授權，由不詳之人擅自重製，分係侵害美商時代華納娛樂公司、迪士尼企業股份
    有限公司、二十世紀福斯影片股份有限公司、美國環球影片股份有限公司、哥倫
    比亞影片股份有限公司、新線製作股份有限公司、派拉蒙影片股份有限公司（下
    稱華納等七家公司）著作權之盜版物品，竟仍基於侵害上揭著作權人著作權之概
    括犯意，而意圖營利，自民國八十九年十一月中旬間某日起至同年十二月二十八
    日止，以音樂光碟片每片新台幣（下同）五十元，錄音帶每卷二十元，影音光碟
    片每片八十元之代價，向「阿安」購入上開盜版光碟片、錄音帶後，連續將之陳
    列在桃園縣觀音鄉○○村○○路、四維一街街口處，以音樂光碟片每片八十元，
    錄音帶每卷六十元，影音光碟片每套一百五十元之價格販售予不特定顧客營利多
    次。而以此方式，侵害上開著作權人之著作權。嗣於八十九年十二月二十八日晚
    間八時許，為警在上址當場查獲，並扣得如附表一所示之盜版音樂光碟片一千零
  十八片、附表二所示之盜版錄音帶一百捲、附表三所示之盜版影音光碟片九十八
    片，及其他不詳盜版影音光碟片四十六片（此部分未經合法告訴）。
二、案經滾石等十一家公司、華納等七家公司分別訴經桃園縣警察局大園分局報請台
    灣桃園地方法院檢察署檢察官偵查起訴。
    理  由
一、訊據被告甲○○迭於警訊及偵、審中坦承右揭犯行不諱，核與告訴代理人乙○○
    、王義緒指訴之查獲情節相符，此外並有財團法人電影及錄影著作保護基金會鑑
    識報告一份、現場照片四張附卷，如附表一、二、三所示之盜版光碟及錄音帶扣
    案可資佐證。本件事證明確，被告犯行堪予認定。
二、查被告甲○○行為後，刑法第四十一條第一項業於九十年一月四日修正，將原犯
    最重本刑為三年以下有期徒刑以下刑之罪，而受六月以下有期徒刑或拘役之宣告
    ，因身體、教育、職業或家庭之關係，執行顯有困難者，得以一元以上三元以下
    折算一日，易科罰金之規定，修正為「犯最重本刑為五年以下有期徒刑以下刑之
    罪，而受六個月以下有期徒刑或拘役之宣告，因身體、教育、職業、家庭之關係
    或其他正當事由，執行顯有困難者，得以一元以上三元以下折算一日，易科罰金
    」，於九十年一月十日由總統公布施行，於同年月十二日生效。經依新舊法比較
    結果，對被告並無不同，應依刑法第二條第一項前段規定，適用修正後之法律。
    核被告甲○○所為，係犯著作權法第九十三條第三款、第八十七條第二款之以明
    知為侵害著作權之物而意圖營利而交付之方法侵害他人之著作權罪。其意圖散布
    而陳列上開盜版光碟片之低度行為，為意圖營利而交付之高度行為所吸收，不另
    論罪。被告先後多次犯行，時間緊接，所犯構成要件相同罪名，顯係基於概括犯
    意而為，應依連續犯之規定以一罪論。爰審酌被告此前並無前科，有台灣高等法
    院被告全國前案記錄表一紙附卷可稽，素行尚佳，惟本件販售之盜版光碟片、錄
    音帶數目不少，對著作權人之損害非輕，及其犯後坦承犯行，態度良好等一切情
    狀，量處如主文所示之刑，並諭知易科罰金之折算標準，以示懲儆。末查被告前
    未曾受有期徒刑以上刑之宣告，有右刑案資料查註紀錄表可稽，此次一時失慮，
    偶罹刑典，事後已坦承犯行，深具悔意，經此刑之宣告後，應知警惕而無再犯之
    虞，本院因認暫不執行其刑為當，爰併宣告緩刑四年，用啟自新。扣案盜版光碟
    片、錄音帶等物均係被告所有供犯罪所用之物，除盜版影音光碟片其中四十六片
    未經合法告訴外，餘如附表三所示之盜版影音光碟片九十八片，及附表一所示之
    盜版音樂光碟片一千零一十八片、附表二所示之盜版錄音帶一百捲，均依刑法第
    三十八條第一項第二款規定沒收。
三、公訴意旨另以：被告甲○○於上揭時地，販賣上開未經合法告訴之不詳盜版光碟
    計四十六片部分之犯行，亦涉有著作權法第九十三條第三款、第八十七條第二款
    之罪嫌等語。惟按上開罪名依同法第一百條前段規定，需告訴乃論，而被告此部
    分犯行又未經合法告訴，此如前述。然被告此部分犯行與前開論罪科刑部分之犯
    行間，有連續犯裁判上一罪之關係，爰不另為不受理之諭知。
據上論斷，應依刑事訴訟法第二百九十九條第一項前段，著作權法第九十三條第三款
、第八十七條第二款，刑法第十一條前段、第二條第一項前段、第五十六條、第三十
八條第一項第二款、第七十四條第一款，修正後刑法第四十一條第一項前段，罰金罰
鍰提高標準條例第二條，判決如主文。
本案經檢察官陳美華到庭執行職務。
中        華        民        國    九十    年    六    月    二十七    日
                                    臺灣桃園地方法院刑事第五庭
                          法  官    陳彥宏
右正本證明與原本無異
如不服本判決書應於送達後十日內向本院提出上訴狀
                                      書記官    翁其良
中      華      民      國      九十        年   六    月   二十七   日
論罪法條：
著作權法第九十三條第三款
有左列情形之一者，處二年以下有期徒刑，得併科新臺幣十萬元以下罰金：
一、侵害第十五條至第十七條規定之著作之格權者。
二、違反第七十條規定者。
三、以第八十七條各款方法之一侵害他人之著作權者。
著作權法第八十七條第二款
有左列情形之一者，除本法另有規定外，視為侵害著作權或製版權：
一  以侵害著作人名譽之方法利用其著作者。
二  明知為侵害著作權或製版權之物而散布或意圖散布而陳列或持有或意圖營利而
   交付者。
三  輸入未經著作財產權人或製版權人授權重製之重製物或製版物者。
四  未經著作財產權人同意而輸入著作原件或其重製物者。
五  明知係侵害電腦程式著作財產權之重製物而仍作為直接營利之使用者。


司法院資訊處製作；財團法人民間司法改革基金會備份。
